<!DOCTYPE html PUBLIC "-//W3C//DTD XHTML 1.0 Transitional//EN" "http://www.w3.org/TR/xhtml1/DTD/xhtml1-transitional.dtd">
<html xmlns="http://www.w3.org/1999/xhtml">
<head>
	<meta http-equiv="Content-Type" content="text/html; charset=iso-8859-1" />
	<title>Ymm‰rr‰ suomea</title>
	<style type="text/css" media="all">@import "css/styles.css";</style>
	<script type="text/javascript" src="swfobject.js"></script>
</head>
<body class="font-medium">
	<div id="main-wrapper">
		<div id="topbar"></div>
		<div id="main-menu">
			<table cellspacing="0" cellpadding="0" border="0" class="add-links"><tr>
				<td class="item"><img class="raquo" src="i/raquo.gif" alt="" height="7" width="4" /><a href="/ymmarra/index.php?moduli=sanakirja">Sanakirja</a></td>
				<td class="item"><img class="raquo" src="i/raquo.gif" alt="" height="7" width="4" /><a href="/ymmarra/index.php?moduli=verbit">Verbiluettelo</a></td>
				<td class="item"><img class="raquo" src="i/raquo.gif" alt="" height="7" width="4" /><a href="/ymmarra/index.php?moduli=kielioppi">Kielioppi</a></td>
			</tr></table>
			<table cellspacing="0" cellpadding="0" border="0"><tr>
				<td class="item"><img class="raquo" src="i/raquo.gif" alt="" height="7" width="4" /><a href="/ymmarra/index.php">Etusivu</a></td>
				<td class="item"><img class="raquo" src="i/raquo.gif" alt="" height="7" width="4" /><a href="/ymmarra/index.php?moduli=tekstit">Lukutekstit</a></td>
			</tr></table>
		</div>
		<div id="content">
			<table cellspacing="0" cellpadding="0" border="0" id="content-wrapper"><tr>
				<td>
					<div id="left-menu">
												<div class="header-verb"><span>Verbit</span></div>
						<div class="menu">
								<div class="init"><a href="/ymmarra/index.php?moduli=verbit&kirjain=a">A</a></div>
								<div class="init"><a href="/ymmarra/index.php?moduli=verbit&kirjain=e">E</a></div>
								<div class="init"><a href="/ymmarra/index.php?moduli=verbit&kirjain=h">H</a></div>
								<div class="init"><a href="/ymmarra/index.php?moduli=verbit&kirjain=i">I</a></div>
								<div class="init"><a href="/ymmarra/index.php?moduli=verbit&kirjain=j">J</a></div>
								<div class="init"><a href="/ymmarra/index.php?moduli=verbit&kirjain=k">K</a></div>
								<div class="init"><a href="/ymmarra/index.php?moduli=verbit&kirjain=l">L</a></div>
								<div class="init"><a href="/ymmarra/index.php?moduli=verbit&kirjain=m">M</a></div>
								<div class="init"><a href="/ymmarra/index.php?moduli=verbit&kirjain=n">N</a></div>
								<div class="init"><a href="/ymmarra/index.php?moduli=verbit&kirjain=o">O</a></div>
								<div class="init"><a href="/ymmarra/index.php?moduli=verbit&kirjain=p">P</a></div>
								<div class="init"><a href="/ymmarra/index.php?moduli=verbit&kirjain=r">R</a></div>
								<div class="init"><a href="/ymmarra/index.php?moduli=verbit&kirjain=s">S</a></div>
								<div class="init"><a href="/ymmarra/index.php?moduli=verbit&kirjain=t">T</a></div>
								<div class="init"><a href="/ymmarra/index.php?moduli=verbit&kirjain=u">U</a></div>
								<div class="init"><a href="/ymmarra/index.php?moduli=verbit&kirjain=v">V</a></div>
								<div class="init"><a href="/ymmarra/index.php?moduli=verbit&kirjain=y">Y</a></div>
								<div class="init"><a href="/ymmarra/index.php?moduli=verbit&kirjain=ƒ">ƒ</a></div>
						</div>					</div>
				</td>
				<td>
					<div id="main-content">
						<div id="path">
							<a href=".">Etusivu</a> &gt; <a href="/ymmarra/index.php?moduli=verbit&kirjain=K">K</a>						</div>
													<h1>KƒƒNTYƒ</h1>
						<table cellspacing="0" cellpadding="0" border="0">
							<tr>
								<td colspan="2" style="padding-bottom:10px;"><strong>Aktiivin indikatiivi</strong></td>
							</tr>
							<tr>
								<td><pre>PREESENS                   
min‰     k‰‰nnyn           
sin‰     k‰‰nnyt           
h‰n      k‰‰ntyy           
me       k‰‰nnymme         
te       k‰‰nnytte         
he       k‰‰ntyv‰t         

PASSIIVI
         k‰‰nnyt‰‰n        

IMPERFEKTI                 
         k‰‰nnyin          
         k‰‰nnyit          
         k‰‰ntyi           
         k‰‰nnyimme        
         k‰‰nnyitte        
         k‰‰ntyiv‰t        

PASSIIVI
         k‰‰nnyttiin       

PERFEKTI
olen     k‰‰ntynyt         
olet     k‰‰ntynyt         
on       k‰‰ntynyt         
olemme   k‰‰ntyneet        
olette   k‰‰ntyneet        
ovat     k‰‰ntyneet        

PASSIIVI
on       k‰‰nnytty         

PLUSKVAMPERFEKTI
olin     k‰‰ntynyt         
olit     k‰‰ntynyt         
oli      k‰‰ntynyt         
olimme   k‰‰ntyneet        
olitte   k‰‰ntyneet        
olivat   k‰‰ntyneet        

PASSIIVI
oli      k‰‰nnytty         
</pre></td>
								<td>&nbsp;&nbsp;&nbsp;</td>
								<td><pre>  KIELTOMUOTO
  en        k‰‰nny
  et        k‰‰nny
  ei        k‰‰nny
  emme      k‰‰nny
  ette      k‰‰nny
  eiv‰t     k‰‰nny


  ei        k‰‰nnyt‰

   
  en        k‰‰ntynyt
  et        k‰‰ntynyt
  ei        k‰‰ntynyt
  emme      k‰‰ntyneet
  ette      k‰‰ntyneet
  eiv‰t     k‰‰ntyneet


  ei        k‰‰nnytty


  en    ole k‰‰ntynyt
  et    ole k‰‰ntynyt
  ei    ole k‰‰ntynyt
  emme  ole k‰‰ntyneet
  ette  ole k‰‰ntyneet
  eiv‰t ole k‰‰ntyneet


  ei    ole k‰‰nnytty


  en    ollut  k‰‰ntynyt
  et    ollut  k‰‰ntynyt
  ei    ollut  k‰‰ntynyt
  emme  olleet k‰‰ntyneet
  ette  olleet k‰‰ntyneet
  eiv‰t olleet k‰‰ntyneet


  ei    ollut  k‰‰nnytty
</pre></td>
							</tr>
						</table>
						<table cellspacing="0" cellpadding="0" border="0">
							<tr>
								<td colspan="2" style="padding-bottom:10px;"><strong>Aktiivin konditionaali</strong></td>
							</tr>
							<tr>
								<td><pre>PREESENS
min‰     k‰‰ntyisin        
sin‰     k‰‰ntyisit        
h‰n      k‰‰ntyisi         
me       k‰‰ntyisimme      
te       k‰‰ntyisitte      
he       k‰‰ntyisiv‰t      

PASSIIVI
         k‰‰nnytt‰isiin    

PERFEKTI
olisin   k‰‰ntynyt         
olisit   k‰‰ntynyt         
olisi    k‰‰ntynyt         
olisimme k‰‰ntyneet        
olisitte k‰‰ntyneet        
olisivat k‰‰ntyneet        
 
PASSIIVI
olisi    k‰‰nnytty         
</pre></td>
								<td>&nbsp;&nbsp;&nbsp;</td>
								<td><pre> 
  en        k‰‰ntyisi
  et        k‰‰ntyisi
  ei        k‰‰ntyisi
  emme      k‰‰ntyisi
  ette      k‰‰ntyisi
  eiv‰t     k‰‰ntyisi


  ei        k‰‰nnytt‰isi


  en    olisi  k‰‰ntynyt
  et    olisi  k‰‰ntynyt
  ei    olisi  k‰‰ntynyt
  emme  olisi  k‰‰ntyneet
  ette  olisi  k‰‰ntyneet
  eiv‰t olisi  k‰‰ntyneet 


  ei    olisi  k‰‰nnytty
</pre></td>
							</tr>
						</table>
						<table cellspacing="0" cellpadding="0" border="0">
							<tr>
								<td colspan="2" style="padding-bottom:10px;"><strong>Aktiivin potentiaali</strong></td>
							</tr>
							<tr>
								<td><pre>PREESENS
min‰     k‰‰ntynen         
sin‰     k‰‰ntynet         
h‰n      k‰‰ntynee         
me       k‰‰ntynemme       
te       k‰‰ntynette       
he       k‰‰ntynev‰t       

PASSIIVI
         k‰‰nnytt‰neen     

PERFEKTI
lienen   k‰‰ntynyt         
lienet   k‰‰ntynyt         
lienee   k‰‰ntynyt         
lienemme k‰‰ntyneet        
lienette k‰‰ntyneet        
lienev‰t k‰‰ntyneet        

PASSIIVI
lienee   k‰‰nnytty         
</pre></td>
								<td>&nbsp;&nbsp;&nbsp;</td>
								<td><pre> 
  en        k‰‰ntyne
  et        k‰‰ntyne
  ei        k‰‰ntyne
  emme      k‰‰ntyne
  ette      k‰‰ntyne
  eiv‰t     k‰‰ntyne


  ei          k‰‰nnytt‰ne


  en    liene  k‰‰ntynyt
  et    liene  k‰‰ntynyt
  ei    liene  k‰‰ntynyt
  emme  liene  k‰‰ntyneet
  ette  liene  k‰‰ntyneet
  eiv‰t liene  k‰‰ntyneet 


  ei    liene  k‰‰nnytty
</pre></td>
							</tr>
						</table>
						<table cellspacing="0" cellpadding="0" border="0">
							<tr>
								<td colspan="2" style="padding-bottom:10px;"><strong>Aktiivin imperatiivi</strong></td>
							</tr>
							<tr>
								<td><pre>PREESENS

(sin‰)   k‰‰nny            
(h‰n)    k‰‰ntykˆˆn        
(me)     k‰‰ntyk‰‰mme      
(te)     k‰‰ntyk‰‰         
(he)     k‰‰ntykˆˆt        

PASSIIVI
         k‰‰nnytt‰kˆˆn     

PERFEKTI

ole      k‰‰ntynyt         
olkoon   k‰‰ntynyt         
olkaamme k‰‰ntyneet        
olkaa    k‰‰ntyneet        
olkoot   k‰‰ntyneet        

PASSIIVI

olkoon   k‰‰nnytty         
</pre></td>
								<td>&nbsp;&nbsp;&nbsp;</td>
								<td><pre> 

  ‰l‰       k‰‰nny
  ‰lkˆˆn    k‰‰ntykˆ
  ‰lk‰‰mme  k‰‰ntykˆ
  ‰lk‰‰     k‰‰ntykˆ
  ‰lkˆˆt    k‰‰ntykˆ


  ‰lkˆˆn    k‰‰nnytt‰kˆ



  ‰l‰      ole  k‰‰ntynyt
  ‰lkˆˆn   olko k‰‰ntynyt
  ‰lk‰‰mme olko k‰‰ntyneet
  ‰lk‰‰    olko k‰‰ntyneet
  ‰lkˆˆt   olko k‰‰ntyneet



  ‰lkˆˆn   olko k‰‰nnytty
</pre></td>
							</tr>
						</table>
						<table cellspacing="0" cellpadding="0" border="0">
							<tr>
								<td colspan="2" style="padding-bottom:10px;"><strong>Verbin nominaalimuodot</strong></td>
							</tr>
							<tr>
								<td><pre>I INFINITIIVI              

Lyhyempi muoto:            
         k‰‰nty‰           

Pitempi muoto:             
         k‰‰nty‰kseni      
         k‰‰nty‰ksesi
         k‰‰nty‰kseen
         k‰‰nty‰ksemme
         k‰‰nty‰ksenne
         k‰‰nty‰kseen

III  INFINITIIVI           

inessiivi    k‰‰ntym‰ss‰   
elatiivi     k‰‰ntym‰st‰   
illatiivi    k‰‰ntym‰‰n    
adessiivi    k‰‰ntym‰ll‰
abessiivi    k‰‰ntym‰tt‰   
instruktiivi k‰‰ntym‰n     
                           
Passiivi
instruktiivi k‰‰nnytt‰m‰n  
                           
                           
</pre></td>
								<td>&nbsp;&nbsp;&nbsp;</td>
								<td><pre>  II INFINITIIVI

  inessiivi     k‰‰ntyess‰
  instruktiivi  k‰‰ntyen

  Passiivi
  inessiivi     k‰‰nnytt‰ess‰






  IV INFINITIIVI

  nominatiivi   k‰‰ntyminen
  partitiivi    k‰‰ntymist‰
     

  I PARTISIIPPI 
  aktiivi       k‰‰ntyv‰
  passiivi      k‰‰nnytt‰v‰

  II PARTISIIPPI 
  aktiivi       k‰‰ntynyt
  passiivi      k‰‰nnytty
</pre></td>
							</tr>
						</table>

					</div>
				</td>
			</tr></table>		</div>
		<div id="footer"><a href="http://www.oph.fi/"><img src="i/oph_logo_ymmarrasuomea.gif" width="157" height="35" alt="OPH" /></a></div>
	</div>
</body>
</html>
